【裁判字號】    94,訴,172
【裁判日期】    950301
【裁判案由】    毒品危害防制條例
【裁判全文】
臺灣臺東地方法院刑事判決               94年度訴字第172號
公  訴  人  臺灣臺東地方法院檢察署檢察官
被      告  戊○○
                    （另案於臺灣臺東戒治所執行中）
選任辯護人  甲○○律師
上列被告因違反毒品危害防制條例案件，經檢察官提起公訴（94
年度偵字第911號），本院判決如下：
    主  文
戊○○持有第一級毒品，累犯，處有期徒刑捌月，扣案之第一級
毒品海洛因參包（淨重伍點參貳公克），沒收銷毀之；又意圖販
賣而持有第二級毒品，累犯，處有期徒刑陸年，扣案之第二級毒
品安非他命貳包（驗餘淨重肆拾壹點零肆肆陸公克），沒收銷燬
之，扣案之空夾鏈袋參包（內含小夾鏈袋貳佰肆拾個）、電子磅
秤貳台，均沒收之。應執行有期徒刑陸年陸月，扣案之第一級毒
品海洛因參包（淨重伍點參貳公克）、第二級毒品安非他命貳包
（驗餘淨重肆拾壹點零肆肆陸公克），均沒收銷燬之；扣案之空
夾鏈袋參包（內含小夾鏈袋貳佰肆拾個）、電子磅秤貳台，均沒
收之。
 事  實
一、戊○○前因違反麻醉藥品管制條例等案件，經臺灣高等法院
    花蓮分院於民國81年4月30日以81年度上易字第95號判處有
    期徒刑8月確定，復經本院於82年5月20日以82年度訴字第47
    號判處有期徒刑10月、5年6月，應執行有期徒刑5年10月確
    定後，於84年11月4日縮短刑期假釋出監，又因違反麻醉藥
    品管制條例案件，經本院於85年8月28日以85年度訴字第155
    號判處有期徒刑9月確定後，撤銷假釋接續執行，於88 年12
    月10日接續執行縮短刑期假釋出監，並於91年7月13日縮刑
    假釋期滿。
二、戊○○明知海洛因係毒品危害防制條例第2條第2項第1款所
    規定之第一級毒品，不得非法持有，竟基於供己施用而於94
    年4月18日下午18時許，在臺東縣臺東市○○路○段450 巷28
    弄58號8樓居所（東方大鎮社區），向真實姓名年籍不詳之
    人購買第一級毒品海洛因3小包（淨重5.32公克）而持有之
    ；復因有施用安非他命之習慣，明知安非他命係毒品危害防
    制條例第2條第2項第2款所規定之第二級毒品，竟為供己施
    用，於同年月中旬某日，與上開真實姓名年籍不詳之人聯絡
    後以新台幣（下同）3萬餘元購入第二級毒品安非他命2包（
    其中大包裝驗餘淨重33. 3718公克，小包裝驗餘淨重7.6728
    公克），並約定以戊○○不知情之同居女友丁○○名義寄送
    以逃避追緝後，即意圖營利販賣上開第二級毒品，在不詳時
    地取得電子磅秤2台、空夾鏈袋3包（內含小號空夾鏈袋240
    個），以供其將安非他命分裝，並將上開空夾鏈袋、電子磅
    秤等物放在上開住處，嗣剛取得上開第二級毒品安非他命，
    並唆使不知情之丁○○前往東方大鎮社區管理室拿取後，於
    同年月20日下午14時50分許，為警於東方大鎮社區管理室，
    及上開住處搜索後，扣得上揭海洛因3小包（淨重5.32公克
    ）、安非他命2包（驗餘淨重41.0446公克）、電子磅秤2台
    、空夾鏈袋3包（內含小號空夾鏈袋240個）及供其原本施用
    第二級毒品安非他命所用之吸食器1組、針筒7支、安非他命
    3 小包（實秤毛重4.703公克，施用部分另於臺灣臺東戒治
    所戒治中，此部分應由檢察官另行處理），而查獲上情。
三、案經臺東縣警察局移送臺灣臺東地方法院檢察署檢察官偵查
    起訴。
    理  由
壹、程序部分：
一、按憲法第16條規定人民有訴訟之權，就刑事審判上之被告而
    言，應使其在對審制度下，依當事人對等原則，享有充分之
    防禦權，俾受公平審判之保障（釋字第396號、第482號解釋
    參照）。刑事被告對證人有詰問之權，即屬該等權利之一。
    早於17年7月28日公布之刑事訴訟法第286條、24年1月1日修
    正公布同法第273條即已規定「證人、鑑定人由審判長訊問
    後，當事人及辯護人得聲請審判長或直接詰問之。（第1項
    ）如證人、鑑定人係聲請傳喚者，先由該當事人或辯護人詰
    問，次由他造之當事人或辯護人詰問，再次由聲請傳喚之當
    事人或辯護人覆問。但覆問以關於因他造詰問所發見之事項
    為限。（第2項）」，嗣後56年1月28日修正公布之刑事訴訟
    法第166條，仍為相同之規定，92年2月6日修正及增定同法
    第166條至第167條之7，進而為更周詳之規定。刑事被告享
    有此項權利，不論於英美法系或大陸法系國家，其刑事審判
    制度，不論係採當事人進行模式或職權進行模式，皆有規定
    （如美國憲法增補條款第6條、日本憲法第37條第2項、日本
    刑事訴訟法第304條、德國刑事訴訟法第239條）。西元1950
    年11月4日簽署、1953年9月3日生效之歐洲人權及基本自由
    保障公約（European Convention for the Protection of
    Hum an Rights and Fundamental Freedoms ）第6條第3項
    第4款及聯合國於1966年12月16日通過、1976 年3月23日生
    效之公民及政治權利國際公約（International Covenanton
    Civil and Political Rights）第14條第3項第5款，亦均規
    定：凡受刑事控訴者，均享有詰問對其不利之證人的最低限
    度保障。足見刑事被告享有詰問證人之權利，乃具普世價值
    之基本人權。在我國憲法上，不但為第16條之訴訟基本權所
    保障，且屬第8條第1項規定「非由法院依法定程序不得審問
    處罰」、對人民身體自由所保障之正當法律程序之一種權利
    （釋字第384號解釋參照）。依上述說明，被告詰問證人之
    權利既係訴訟上之防禦權，又屬憲法正當法律程序所保障之
    權利。此等憲法上權利之制度性保障，有助於公平審判（釋
    字第442號、第482號、第512號解釋參照）及發見真實之實
    現，以達成刑事訴訟之目的。為確保被告對證人之詰問權，
    證人（含其他具證人適格之人）於審判中，應依人證之法定
    程序，到場具結陳述，並接受被告之詰問，其陳述始得作為
    認定被告犯罪事實之判斷依據。至於被告以外之人（含證人
    、共同被告等）於審判外之陳述，依法律特別規定得作為證
    據者（刑事訴訟法第159條第1項參照），除客觀上不能受詰
    問者外，於審判中，仍應依法踐行詰問程序（司法院大法官
    議決釋字第582號解釋理由書參照）。綜觀上開解釋理由書
    意旨，被告對質詰問權，應僅限於被告接受法院審判時，方
    受憲法保障，被告在檢察官行偵查作為時，並無對質詰問權
    保障之問題，此可由92年2月6日刑事訴訟法修正關於證人詰
    問規定均僅限於審判程序亦可得此結論，倘要求證人在檢察
    官偵查程序時，亦須接受被告之對質詰問，方得賦予證據能
    力，此不啻增加法律所無之限制，與法有違。本件證人丁○○於檢察官訊問時，業經檢察官充分告知作證之義務與效果
    ，並完成具結之程序，且依本院勘驗偵查錄音錄影光碟可知
    ，證人丁○○於偵查中之陳述，是在記憶猶新的情況下直接
    作成，陳述時意識清晰前後連貫，並知悉就檢察官所詢問之
    問題爭辯，態度自然，又偵查筆錄記載亦屬完整，是無顯有
    不可信之情況，依刑事訴訟法第159條之1第2項規定，自有
    證據能力，辯護意旨稱證人在偵查中之證述未經被告行反對
    詰問，因此無證據能力云云，不可採信，合先敘明。
二、又辯護人認被告戊○○於偵查中自白有關「包裹中之安非他
    命是我準備要賣，但是還沒有賣出去」之自白，依刑事訴訟
    法156條第1項規定，被告自白不具證據能力等語。經查：按
    刑事訴訟法第156條第1項規定「被告之自白，非出於強暴、
    脅迫、利誘、詐欺、疲勞訊問、違法羈押或其他不正之方法
    ，且與事實相符者，得為證據」，查本案被告於94年5月31
    日所為自白部分，經本院勘驗偵查錄音錄影光碟結果，被告
    未受拘束，意識清楚，就檢察官所整理之筆錄，被告以點頭
    表示意見，且據辯護人於本院審理中所稱，係就被告是否瞭
    解檢察官意思及筆錄記載內容與被告實際意思有出入，而就
    證據證明力進行爭執（見本院卷95年2月15日審判筆錄第117
    頁），足認被告於偵訊中並非出於強暴、脅迫、利誘、詐欺
    、疲勞訊問、違法羈押或其他不正之方法而為之陳述，徵諸
    上揭法條規定，即得為證據。至自白內容與事實相符與否，
    仍須調查其他證據而為認定，此乃證明力之有無，而非證據
    能力之有無，併此敘明。
貳、實體方面
一、訊據被告戊○○固坦承意圖供己施用而持有扣案之海洛因、
    並購入扣案之安非他命等物之事實，惟矢口否認有何「意圖
    販賣而持有」第二級毒品甲基安非他命之犯行，辯稱：安非
    他命係購入供己施用，電子磅秤2個分別是用來秤量購入之
    毒品斤兩及每次施用數量，空夾鏈袋則是別人留下來的，只
    是單純持有第二級毒品云云，經查：
（一）本件於被告上揭住處即位於臺東縣臺東市○○路○段450
      巷28弄58號8樓居所及社區管理室，搜索，查扣其所持有
      之海洛因3小包、安非他命3小包（此部分係屬施用部分，
      已如前述）、載有證人丁○○名義郵包內之安非他命2包
      、電子磅秤2台、空夾鏈袋3包（內含小號空夾鏈袋240個
      ）等物，業據被告於警詢、偵訊及本院審理時均坦承不諱
      ，並有前述第二級毒品海洛因3小包、安非他命3小包、安
      非他命2 包、電子磅秤2臺、小號空夾鏈袋240個等物扣案
      足資佐證。而上述毒品經送法務部調查局、慈濟大學濫用
      藥物檢驗中心鑑定結果，上開所送驗白粉3包均有海洛因
      成分，淨重5.32公克；白色晶體2包均檢出含有第二級毒
      品安非他命成分，檢體毛重分別為33.4125公克、7.6867
      公克，分別取40.7毫克、13.9毫克鑑驗用罄（是其中大包
      裝驗餘淨重33.3718公克，小包裝驗餘淨重7.6728公克，
      合計淨重為41.0446公克），所測得安非他命純度分別約
      為82.8％、17.3％，有法務部調查局94年6月27日調科壹
      字第26000 0286號鑑定通知書、慈濟大學濫用藥物檢驗中
      心鑑定書各1份在卷足稽。另所查扣供被告施用之白色晶
      體3小包，經送行政院衛生署管制藥品管理局檢驗結果，
      實秤毛重4.70 3公克，亦呈現甲基安非他命反應，亦有行
      政院衛生署管制藥品管理局檢驗成績書1紙附卷可按。
（二）又上開扣案海洛因、安非他命、空夾鏈袋袋及電子磅秤等
      物，係於被告與證人丁○○共同居住住所起獲，已如前述
      。而證人丁○○否認上開海洛因、安非他命與其等有關（
      見本院卷125頁），被告對此亦不爭執。復參酌被告前於
      本院審理時自白，係因打算吸食而向「阿華」購買，以郵
      寄方式寄送第二級毒品安非他命2包（本院卷140頁），雖
      就購買對象本院認為不足採信（理由詳後），惟已足證其
      對住處扣得之海洛因、空夾鏈袋、電子磅秤，以及於社區
      管理室內所扣得之安非他命，具有實際上管領之支配監督
      ，蓋上開郵寄包裹雖由不知情管理員實際收受後，如未得
      被告同意，當非外人得以拆開包裝或任意處置，且證人丁○○證稱，該包裹內容為何伊並不知悉，而是被告叫伊到
      樓下拿取，被告亦於警詢中陳稱「我知道包裹內之安非他
      命但我沒有告訴丁○○」（見警卷5頁），參以本件查獲
      時為94年4月20日14時許，然該包裹係於該日上午9時至12
      時間寄達，有扣案之宅配通貨件追蹤查詢單1紙可稽，足
      認該安非他命2包於寄達被告住處社區管理室後確係在被
      告實力支配之下，應為被告所有無訛，故堪認上開查扣之
      毒品應屬被告所持有，殆無疑義。
（三）又被告於警詢時及偵查中辯稱：扣案之安非他命係乙○○
      朋友所寄，是向乙○○所購得（警卷5頁、94年度偵字第
      911號卷14、18頁），於本院準備程序中亦辯稱：電子磅
      秤及夾鏈袋都是乙○○的，安非他命是乙○○寄來（94年
      聲羈卷11頁、本院卷48頁）。然被告嗣於本審審理時，又
      改稱：安非他命是伊向綽號「阿華」購買，因偵查中想不
      起有「阿華」之人，買海洛因有嘗試自己用，乙○○介紹
      「阿華」認識後，自己向他購買，而大的電子磅秤是伊所
      有，可以量出大約重量，小的電子磅秤是被查獲前一天「
      阿華」所交付，要秤「阿華」寄來東西份量是否足夠（本
      院卷138、142、143頁）。其就安非他命究係何人購入，
      電子磅秤及空夾鏈袋為何人提供，所辯前後不一，已難採
      信。況證人乙○○於審理中經與被告對質後仍證稱：未向
      被告購買過毒品，扣案之毒品不是要寄送給他，扣案之電
      子磅秤不是他所有等語，而被告於證人乙○○到庭證述後
      ，即又改口辯稱如上開所述，是果若扣案毒品為乙○○所
      有，則證人乙○○並未受拘禁，豈會到庭而冒被認定共同
      持有毒品之風險而為證述，被告若非設辭脫罪而任意辯稱
      取得毒品對象，又何需與偵查中未經訊問之證人乙○○對
      質後，即改稱係向綽號「阿華」之人所購得，而未繼續指
      述證人乙○○以求脫免罪責，此與常情顯有未合；另證人
      丁○○雖於本院審理時證稱，未見過被告拿電子磅秤及夾
      鏈袋，電子磅秤可能是朋友寄放等語，然上開證述，除與
      被告所自承大的電子磅秤為其所有，可大約秤出施用重量
      等語不符外，亦與證人丁○○於偵查時所述明顯不符，是
      此部分顯因證人丁○○與被告係屬男女朋友關係而為迴護
      之情，故被告上開所辯稱安非他命、電子磅秤及空夾鏈袋
      或係他人寄放，或為乙○○所有，或向「阿華」所購得云
      云，均難採信。
（四）另被告辯稱：查獲之毒品都是我自己施用云云。惟本件為
      警查獲時，在被告位於上址之住處內亦查扣第二級毒品安
      非他命3小包（毛重4.629公克）該包毒品等情，已如前述
      ，該3包安非他命既是於被告住處被查獲前，則被告既已
      在被查獲前購買該3小包安非他命以供施用，且尚未施用
      完畢，則其又何有理由僅供自己施用所需，而以3萬餘元
      之價格購入扣案之淨重為41.0446公克之安非他命寄送至
      上開住處社區管理室以囤積之理？又何需以證人丁○○之
      名義寄送上開毒品以避免查緝？又被告雖有如事實欄所述
      之施用第二級毒品安非他命之犯行，然就其於偵訊及本院
      審理時所供陳：安非他命一星期約用3次；偶爾施用安非
      他命，沒有施用海洛因，施用量很少，一兩天吸個幾口等
      語（94年度偵字第911號卷45頁、本院94年聲羈字第35號
      卷12、13頁）等情觀之，顯見被告施用毒品之次數並非需
      每天施用多次如此頻繁；而一般施用毒品者，以價格與保
      管等各種因素，均無持有大量安非他命而僅單純供一己施
      用之理，從而謂被告會一次購買其於審理時所自承份量之
      安非他命以慢慢供己施用，實違反常情。雖被告於本院審
      理時復改供稱：一天施用6次，每次量約0.1公克云云，然
      依證人乙○○於本院審理時到庭所證稱：沒有與被告一同
      施用安非他命；證人丁○○則證稱：沒有看過被告施用安
      非他命、有看過戊○○與他朋友及怪獸吸毒，但是他沒有
      單獨一個人在我面前吸毒等語（本院審判筆錄132、124頁
      、94年度偵字第911號卷15頁），則果如被告所稱施用毒
      品次數如此頻繁，何以證人丁○○既與被告為同居之男女
      朋友，且證人乙○○亦不時出入被告住處，二人均與被告
      關係匪淺，而均未有陳述被告施用毒品次數頻繁之語，且
      被告陳稱，被查獲時於住處尚被查獲施用剩餘之安非他命
      ，係於94年4月18日以8,000元購得5公克（94年度偵字第
      911 號卷18頁），若被告施用數量如其所辯達一天6次，
      每次0.1公克，則於94年4月20日查獲時該施用所剩餘之毒
      品量應不止尚餘4.703公克，亦即三天內僅施用0.297公克
      。況且，被告既是施用毒品之人，衡情應為警方經常查緝
      之對象，其竟會購買如此數量之安非他命以囤積，而毫不
      思及一旦為警查獲，將會全部遭沒收之風險，甚至為警懷
      疑其有販賣毒品之嫌疑，亦有違情理。
（五）又扣案之安非他命數量非微，並有電子磅秤2個及小號空
      夾鏈袋240個等分裝工具扣案可佐，而上開小號空夾鏈袋
      原係包裝於3個透明塑膠袋中，每包亦有標示一個塑膠袋
      中原有100個空夾鏈袋，然實際上該3包塑膠袋中分別有小
      號空夾鏈袋90個、95個及55個，顯見該3包塑膠袋中之小
      號空夾鏈袋業經取出使用相當數量。衡諸常情，如僅係購
      入安非他命供己施用，並無使用空夾鏈袋包裝之必要，且
      扣案物中之空夾鏈袋及電子磅秤，該等物品皆屬販賣毒品
      者所使用之物，均係一般販毒者用以秤重、分裝毒品後，
      買賣交易毒品所必備，而被告有多年施用毒品習性，如僅
      供己施用，衡情應無需使用電子磅秤精確秤重，亦不需準
      備如此多份之空夾鏈袋，從而從被告持有如此數量之毒品
      以及其他扣案物觀察，堪認被告被告係意圖販賣而持有上
      揭毒品。如僅係施用毒品，並不需要該等物品，是被告辯
      稱扣案之安非他命，僅供己施用並無販賣意圖云云，不足
      採信。
（六）按販賣毒品罪，係行為人明知其為毒品，意圖營利，而將
      毒品購入或賣出，有一於此，其犯罪即屬完成，不必二者
      兼備；此與意圖販賣而持有毒品罪，係指行為人以意圖販
      賣營利以外之原因而持有毒品，其後始起意營利販賣者（
      例如因為他人之贈與或寄藏而持有，嗣後始起意為販賣者
      而言），並不相同，此有最高法院92年度臺上字第67號判
      決足資參照，從而所謂販賣之「意圖」係指行為人之主觀
      意思，而此意思之存否，乃內心之狀態，故需依客觀之證
      據定之。經查，本件被告取得扣案之毒品原因係供自己施
      用而取得，為被告所自承，又本件為警查獲當時亦無任何
      相關證據足徵被告起初購入安非他命之際即有營利之意圖
      而涉有販賣毒品之犯行，再者，扣案之電子磅秤與空夾鏈
      袋雖無法證明係購入安非他命時即一併購買，而欲作為販
      賣毒品之工具，然既於被告住處查獲，為被告所持有，本
      件被告亦稱尚未給付交易所郵寄之安非他命款項，復稱因
      東西難買所以購買上開數量之安非他命（見本院卷140、
      142頁），衡諸常情，一般毒品確因警方查緝而致取得困
      難，其價格必生波動而致使有利可圖，參以本件被告尚未
      支付購買毒品款項，復持有扣案之電子磅秤及空夾鏈袋等
      情，由此益證被告於購入安非他命之後有動機將安非他命
      賣出以營利之意圖。
（七）再按認定犯罪事實之證據，並不以直接證據為限，即綜合
      各種間接證據，本於推理作用，為認定犯罪事實之基礎，
      如無違背一般經驗法則，尚非法所不許，此有最高法院44
      年臺上字第702號判例可以參照。又按毒品危害防制條例
      所處罰之「販賣」毒品罪，所著重者為被告在主觀上有藉
      以牟利之惡性，及對毒品之擴散具有較有償或無償轉讓行
      為更嚴重之危害性，被告「營利」之意圖係從客觀之社會
      環境、情況及證人、物證等資料，依據證據法則綜合研判
      認定，此有最高法院67年臺上字2500號69年臺上字第1675
      號判例意旨可資參照。查本件被告所辯與常情有違，而依
      查獲毒品數量之多，供販賣毒品所用之物完整等情，其因
      施用購入第二級毒品安非他命後所生有販賣圖利之意思至
      明。雖卷內證人丁○○於偵查時曾供稱被告之朋友有來找
      被告買毒品，然除於審理中改稱被告並非以賣毒品為生外
      ，此外未見被告供述已賣出或有任何人指述向被告購買安
      非他命，故尚不能以此一證人證述即認被告涉有意圖營利
      而販入之犯行；惟參諸政府近年來為杜絕毒品氾濫，對查
      緝施用及販賣毒品工作嚴加執行，販賣毒品罪又係重罪，
      設若無利可圖，衡情一般人當不致甘冒風險為之，即亦可
      認定被告係事後另萌營利犯意，以電子磅秤及空夾鏈袋等
      分裝毒品出售，被告確有意圖販賣而持有第二級毒品之犯
      行甚為明確。
（八）此外，復有臺東縣警察局扣押物品目錄表2紙、現場照片8
      幀在卷可憑。綜上，本案事證明確，被告所辯均係卸責之
      詞，不足採信，其持有第一級毒品海洛因及意圖販賣而持
      有第二級毒品安非他命之犯行，洵堪認定，應予依法論科
      。
二、被告戊○○意圖販賣而持有安非他命，因其尚未有著手交付
    毒品之行為，又無證據證明被告係基於販賣犯意而販入扣案
    之安非他命。故核被告戊○○所為，係犯毒品危害防制條例
    第11條第1項之持有第一級毒品罪、第5條第2項之意圖販賣
    而持有第二級毒品罪。被告持有第二級毒品安非他命2包（
    即在其住處社區管理室所查扣之安非他命）之低度行為，為
    意圖販賣而持有第二級毒品之行為所吸收，不另論罪。被告
    利用不知情之丁○○名義寄送並拿取第二級毒品安非他命之
    行為，應成立間接正犯。又被告於查獲同時另有施用第二級
    毒品安非他命犯行，應待強制戒治完畢後，由檢察官另行處
    理，尚非起訴效力所及，併此敘明。被告所犯上揭二罪，犯
    意各別，行為互殊，應予分論併罰。又被告前因違反麻醉藥
    品管制條例等案件，經臺灣高等法院花蓮分院於81年4月30
    日以81年度上易字第95號判處有期徒刑8月確定，復經本院
    於82年5月20日以82年度訴字第47號判處有期徒刑10月、5年
    6 月，應執行有期徒刑5年10月確定後，於84年11月4日縮短
    刑期假釋出監，又因違反麻醉藥品管制條例案件，經本院於
    85 年8月28日以85年度訴字第155號判處有期徒刑9月確定後
    ，撤銷假釋接續執行，於88年12月10日接續執行縮短刑期假
    釋出監，並於91年7月13日縮刑假釋期滿，有臺灣高等法院
    被告前案紀錄表1份在卷足參，其於5年以內再犯本件有期徒
    刑以上之罪，為累犯，均應依刑法第47條規定加重其刑。爰
    審酌被告素行不良，累經處刑，非但未戒除毒癮，乃進而意
    圖販賣，所扣得第二級毒品數量非微，且備有電子磅秤2臺
    、空夾鏈袋3包（內含小號空夾鏈袋240個），以備分裝、秤
    重，如經販賣流入市面，將毒害許多國人，其犯罪情節甚重
    ，助長毒品氾濫，對國人身心健康與社會治安影響甚鉅，暨
    其犯罪之動機、目的、手段，犯罪時所受之刺激及其品行、
    生活狀況、智識程度為高中肄業及犯後於本院僅坦承持有第
    一級毒品海洛因及持有第二級毒品安非他命犯行，對意圖販
    賣而持有第二級毒品安非他命犯行部分矢口否認之態度等一
    切情狀，分別量處如主文所示之刑，及定其應執行刑，以資
    懲儆。
三、扣案海洛因3小包（淨重5.32公克）、安非他命2包（驗餘淨
    重41.0446公克）分別為第一級毒品及第二級毒品，已如前
    述，均為違禁物，爰應依毒品危害防制條例第18條第1項前
    段之規定，分別在被告持有第一級毒品犯行項下、意圖販賣
    而持有第二級毒品犯行項下及定應執行刑項下宣告沒收銷燬
    之。又扣案之第二級毒品安非他命2包送鑑定時，經鑑定機
    關各取分別取40.7毫克、13.9毫克鑑驗用罄，此部分已非違
    禁物，爰不予以宣告沒收之，附此敘明。又扣案之電子磅秤
    2臺及空夾鏈袋3包（內含小號空夾鏈袋240個），雖被告於
    審理時僅供承大臺之電子磅秤為其所有，然因上開物品均於
    被告住處查扣，處於被告支配之情狀，應認屬被告所有，且
    經本院認定係供其為意圖販賣而持有第二級毒品安非他命犯
    行時所用之物，亦如前述，爰應依毒品危害防制條例第19條
    第1項前段之規定，在被告意圖販賣而持有第二級毒品犯行
    項下及定應執行刑項下。另扣案之安非他命3小包（毛重4.
    703公克）雖為違禁物，及吸食器1組、注射針筒7支，因屬
    被告另案施用第二級毒品所用之物，與本院認定被告所犯持
    有第一級毒品罪、意圖販賣而持有第二級毒品罪無涉，故均
    不另為沒收之諭知，附此敘明。
據上論斷，應依刑事訴訟法第299 條第1 項前段，毒品危害防制
條例第5條第2項、第11條第1項、第18條第1項前段、第19條第1
項前段，刑法第11條、第47條、第51條第5款，判決如主文。
本案經檢察官丙○○到庭執行職務。
中    華    民    國    95    年    3     月     1    日
                  刑事第一庭    審判長法  官  陳中和
                                      法  官  詹慶堂
                                      法  官  呂煜仁
以上正本證明與原本無異。
如不服本判決，應於判決送達後10日內向本院提出上訴狀（須附
繕本）。
「切勿逕送上級法院」
                                      書記官  王希文
中    華    民    國    95    年    3     月    1     日
附錄本案論罪科刑法條：
毒品危害防制條例第5 條第2 項：
意圖販賣而持有第二級毒品者，處5 年以上有期徒刑，得併科新
臺幣5 百萬元以下罰金。
毒品危害防制條例第11條第1 項：
持有第一級毒品者，處3年以下有期徒刑、拘役或新臺幣5萬元以
下罰金。


司法院資訊處製作；財團法人民間司法改革基金會備份。
